# 求助陈版主，现金流的疑问。

提问人：liuweisheng 时间：2022-07-27 10:21:50
本公司承兑保证金比例100%， 2021 年存入保证金额 100 万元，开具承兑 100 万元支付采购款， 2021 年承兑到期，在保证金户直接扣款。
对于此笔业务，现金流量表只体现存入保证金时的现金流 支付其他与筹资活动有关的现金 100 万元。到期时无现金流量。这样理解是否正确，正确如何列示。谢谢版主解惑。

回答人：chenyiwei
因为“2021年承兑到期，在保证金户直接扣款”，故 2021 年存入保证金时，应列入“购买商品、接受劳务支付的现金”。

提问人：liuweisheng 时间：2022-07-27 10:24:57
本公司销售商品收到承兑 100 万元，到银行进行质押开具承兑支付供应商，应收票据承兑到期票据款直接打入本公司银行保证金账户，应付票据到期直接在保证金户支付承兑款。整个过程是不是现金流量表没有任何体现。这样处理是否正确，谢谢版主解惑。

回答人：chenyiwei
可以这样理解，因为票据已被质押，到期后收回的款项延续该质押，相当于偿还后续票据的保证金，因此收回的原票据款项不作为现金及现金等价物。

提问人：liuweisheng 时间：2022-07-29 09:33:13
本公司承兑保证金比例100%， 2021 年存入保证金额 100 万元，开具承兑 100 万元支付采购款， 2022 年承兑到期，在保证金户直接扣款。
对于此笔业务，现金流量表只体现存入保证金时的现金流 支付其他与筹资活动有关的现金 100 万元。到期时无现金流量。这样理解是否正确，正确如何列示。谢谢版主解惑。

回答人：chenyiwei
因为“2022年承兑到期，在保证金户直接扣款”，因此在存出保证金时，就应当按照开具票据的用途归入相应的现金流量项目，例如“购买商品、接受劳务支付的现金”或者“购建固定资产、无形资产和其他长期资产支付的现金”。